臺灣高雄地方法院刑事判決　　　　　　　　　　　　　九十三年度訴字第九○八號
　　公　訴　人　臺灣高雄地方法院檢察署檢察官
　　被　　　告　乙○○
右列被告因違反毒品危害防制條例案件，經檢察官提起公訴（九十三年度毒偵字第一
○四九號），嗣因被告就被訴事實為有罪之陳述，經本院合議庭告知簡式審判程序意
旨，並聽取公訴人及被告之意見後，裁定依簡式審判程序審理，判決如左：
    主  文
乙○○施用第一級毒品，累犯，處有期徒刑柒月，扣案之海洛因壹包（驗後淨重零點
零陸公克、空包裝重零點貳貳公克）沒收銷燬之；又施用第二級毒品，累犯，處有期
徒刑伍月。應執行有期徒刑拾壹月，扣案之海洛因壹包（驗後淨重零點零陸公克、空
裝重零點貳貳公克）沒收銷燬之。
    事  實
一、乙○○前因恐嚇案件，經法院判處有期徒刑七月確定，於民國八十八年九月二十
    七日執行完畢。
二、乙○○前因施用毒品案件，經本院裁定送觀察、勒戒後，認有繼續施用毒品傾向
    ，亦經本院裁定送強制戒治，嗣經停止戒治付保護管束，於八十八年十一月二日
    保護管束期滿，經臺灣高雄地方法院檢察署檢察官（下稱高雄地檢署檢察官）於
    八十八年十一月十七日以八十八年度戒毒偵字第三三九號為不起訴處分確定。復
    於八十九年間因施用毒品案件，經高雄地檢署檢察官聲請裁定令入強制戒治處所
    施予強制戒治，並提起公訴，經本院以八十九年度易字第二三八二號判處有期徒
    刑五月確定，且於九十年八月二十三日停止戒治付保護管束，並於九十年九月十
    三日保護管束期滿，視為強制戒治期滿。詎乙○○猶不知悔改，於上開強制戒治
    執行完畢釋放後之五年內，於九十三年二月二十三日晚間十時四十分許往前回溯
    二十四小時內之某時，在高雄市某處，基於施用第一級毒品海洛因之犯意，以針
    筒注射方式施用第一級毒品海洛因一次；復於九十三年二月二十三日晚間十時四
    十分許往前回溯二十四小時內之某時，另基於施用第二級毒品甲基安非他命之犯
    意，將第二級毒品甲基安非他命置入電燈泡內以燒烤方式施用第二級毒品甲基安
    非他命一次。嗣經警於九十三年二月二十三日晚間七時五十分許，在高雄市○○
    區○○路與建工路口盤詰查獲，並扣得海洛因一包（驗後淨重零點零六公克、空
    包裝重零點貳貳公克），且經警採集其尿液送驗結果，確呈嗎啡陽性反應及甲基
    安非他命陽性反應，始查悉上情。
三、案經高雄市政府警察局刑警大隊報請臺灣高雄地方法院檢察署檢察官偵查起訴。
    理  由
一、本件被告乙○○所犯係法定刑為死刑、無期徒刑、最輕本刑為三年以上有期徒刑
    以外之罪，於準備程序進行中，被告就被訴事實為有罪之陳述，由受命法官告知
    簡式審判程序之要旨並聽取被告與公訴人之意見，經被告同意適用簡式審判程序
    後，本院亦認無不得或不宜改依簡式審判程序進行之處，爰依刑事訴訟法第二百
    七十三條之一第一項、第二百八十四條之一規定，本院合議庭裁定裁定本件由受
    命法官獨任進行簡式審判程序，合先敘明。
二、右揭犯罪事實，業據被告於調查、審理時坦承不諱，且被告於前述查獲時間經查
    獲警察機關採取其尿液送往高雄市立凱旋醫院檢驗結果，確呈嗎啡陽性反應及甲
    基安非他命陽性反應，有該院九十三年二月二十七日高市凱醫驗字第○一六五六
    號煙毒尿液檢驗成績書、尿液採證代碼及姓名對照表各一份附卷可稽，且扣案之
    白色粉末一包，經送驗結果確含有第一級毒品海洛因成分，淨重零點零六公克（
    空包裝重零點貳貳公克），有法務部調查局九十三年九月三十日調科壹字第二二
    ○○一六八一二號鑑定通知書在卷可參，足徵被告之自白與事實相符，應堪採信
    。又被告前因施用毒品案件，經本院裁定送觀察、勒戒後，認有繼續施用毒品傾
    向，亦經本院裁定送強制戒治，嗣經停止戒治付保護管束，於八十八年十一月二
    日保護管束期滿，經高雄地方法院檢察署檢察官於八十八年十一月十七日以八十
    八年度戒毒偵字第三三九號為不起訴處分確定。復於八十九年間因施用毒品案件
    ，經高雄地方法院檢察署檢察官聲請裁定令入強制戒治處所施予強制戒治，並提
    起公訴，經本院以八十九年度易字第二三八二號判處有期徒刑五月確定，且於九
    十年八月二十三日停止戒治付保護管束，並於九十年九月十三日保護管束期滿，
    視為強制戒治期滿，有臺灣高等法院被告全國前案紀錄表、臺灣高雄地方法院檢
    察署刑案資料查註紀錄表、本院八十九年度易字第二三八二號刑事判決、高雄地
    檢署檢察官八十八年度戒毒偵字第三三九號不起訴處分書各一份在卷可佐，足認
    被告確於前開強制戒治執行完畢釋放後，五年內再犯本條例第十條第二項施用第
    二級毒品海洛因之罪，本件事證明確，被告犯行洵堪認定，自應依法論科。
三、按海洛因及安非他命分屬毒品危害防制條例第二條第二項第一款所規定之第一級
    毒品及同條項第二款所規定之第二級毒品。核被告所為，係犯毒品危害防制條例
    第十條第一項施用第一級毒品罪及同條第二項施用第二級毒品罪。被告持有毒品
    ，復進而施用，其持有毒品之低度行為，為施用毒品之高度行為所吸收，不另論
    罪。又被告所犯上開施用第一級毒品罪及施用第二級毒品罪間，犯意各別，罪名
    不同，應分論併罰之。查被告前因恐嚇案件，經法院判處有期徒刑七月確定，於
    八十八月九月二十六日執行完畢，有卷附臺灣高等法院被告全國前案紀錄表、臺
    灣高雄地方法院檢察署刑案資料查註紀錄表各一份可按，是被告受有期徒刑執行
    完畢，於五年以內再犯本件最重本刑為有期徒刑以上之罪，為累犯，應依刑法第
    四十七條之規定，加重其刑。故就其施用第一級毒品及第二級毒品部分，應分別
    依法加重之。爰審酌被告施用毒品，足以戕害其身心，滋生其他犯罪，惡化治安
    ，嚴重損及公益，且被告前曾犯施用毒品案件，且甫於強制戒治執行期滿，竟再
    為本件施用毒品犯行，顯見其不思悔改，自制力亦顯不佳；惟施用毒品行為於本
    質上係屬自我戕害行為，反社會性之程度應屬較低，且犯罪後坦承犯行等一切情
    狀，酌情各量處如主文所示之刑，並定應執行刑。又扣案之白色粉末一包經送驗
    結果為海洛因（驗後淨重零點零六公克、空包裝重零點貳貳公克），為第一級毒
    品，有前揭法務部鑑定通知書在卷可稽，爰依毒品危害防制條例第十八條第一項
    前段，予以宣告沒收銷燬之（包裝袋部分，因與毒品難以析離，應一體視同毒品
    ，並沒收銷燬之）。另送驗如有耗損，因已滅失，爰不沒收銷燬之。
據上論斷，應依刑事訴訟法第二百七十三條之一第一項、第二百九十九條第一項前段
，毒品危害防制條例第十條第一項、第二項、第十八條第一項前段，刑法第十一條、
第四十七條、第五十一條第五款，判決如主文。
本案經檢察官甲○○到庭執行職務。
中     華     民     國     九十三     年      十     月     十九       日
                                臺灣高雄地方法院刑事第十三庭
                                    法  官  陳  月  雯
右正本證明與原本無異。
如不服本判決，應於判決送達後十日內，向本院提出上訴狀。
                                    書記官  林  佳  蓉
中     華     民     國  九十三     年      十     月     二十       日
附錄本案論罪科刑法條全文：
毒品危害防制條例第十條
施用第一級毒品者，處六月以上五年以下有期徒刑。
施用第二級毒品者，處三年以下有期徒刑。
